【裁判字號】    92,再易,8
【裁判日期】    920227
【裁判案由】    再審之訴
【裁判全文】
臺灣板橋地方法院民事裁定  九十二年再易字第八號
    再審原告  甲○○
    再審被告  乙○○
右當事人間請求無因管理返還費用事件，再審原告對於本院民國九十一年六月二六日
九十一年度簡上字第四六號第二審確定判決，提起再審之訴，本院裁定如左：
    主      文
再審之訴駁回。
再審訴訟費用由再審原告負擔。
    理      由
一、按當事人發見未經斟酌之證物或得使用該證物者，但以如經斟酌可受較有利益之
    裁判者為限，得對於確定終局判決提起再審之訴，民事訴訟法第四百九十六條第
    一項第十三款定有明文。次按再審之訴，應於三十日之不變期間內提起，前項期
    間自判決確定時起算，但再審之理由知悉在後者，自知悉時起算，同法第五百條
    第一項、第二項亦有規定。且提起再審之訴，應依民事訴訟法第五百零一條第一
    項第四款，表明再審理由及關於再審理由並遵守不變期間之證據，此為必須具備
    之程式。如未於書狀表明其遵守不變期間之證據時，審判長無庸命其補正，即得
    以其訴為不合法，逕以裁定駁回之（最高法院六十三年五月二十八日六十三年度
    第三次民庭庭推總會決議、六十年臺抗字第五三八號判例、八十一年度臺抗字第
    一七八號裁定意旨參照）。故再審原告提起再審之訴，自應於訴狀內表明其遵守
    不變期間之證據，若主張再審理由知悉在後，亦應就其所主張之事實，於再審訴
    狀中表明，且提出已遵守不變期間之證據。
二、本件再審原告提出監察院九十一年十月三十日（九一）院台業貳字第０９１０７
    ０９３２０函影本，主張原確定判決具有「當事人發見未經斟酌之證物或得使用
    該證物」之再審理由，為此提起再審之訴。
三、經查本件原審判決因不得上訴，已於九十一年六月二十六日判決時確定，有再審
    原告提出該事件民事判決影本可稽，再審原告於九十二年一月十四日始提起本件
    再審之訴（見起訴狀所蓋本院收文章），已逾民事訴訟法第五百條第一項所定之
    三十日之不變期間，再審原告既未於起訴狀中表明其遵守不變期間之證據，揆諸
    首揭說明，其再審之訴自屬不合法，應予駁回。又再審原告所提出之前揭監察院
    函，係監察院對於再審原告之陳情函司法院請參處逕復並副知監察院，此與「當
    事人發見未經斟酌之證物或得使用該證物」有別，亦不符合民事訴訟法第四百九
    十六條第一項第十三款之再審理由，附此敘明。
四、依民事訴訟法第五百零五條、第五百零二條第一項、第九十五條、第七十八條，
    裁定如主文。
中      華      民      國    九十二    年      二      月    二十七    日
                              臺灣板橋地方法院民事第三庭
~B審判長法官  黃麟倫
~B法      官  劉以全
~B法      官  陳映如
右為正本係照原本作成。
如對本裁定抗告須於裁定送達後十日內向本院提出抗告狀。
中      華      民      國    九十二    年      二      月    二十七    日
~B法院書記官  高玉彬


司法院資訊處製作；財團法人民間司法改革基金會備份。
